【裁判字號】    97,訴,430
【裁判日期】    970327
【裁判案由】    違反毒品危害防制條例
【裁判全文】
臺灣彰化地方法院刑事判決               97年度訴字第430號
公  訴  人  臺灣彰化地方法院檢察署檢察官
被      告  甲○○
                      -3號
                    現另案在臺灣臺中監獄執行中
上列被告因違反毒品危害防制條例案件，經檢察官提起公訴（九
十七年度毒偵字第一號），本院依簡式審判程序判決如下：
    主  文
甲○○施用第一級毒品，處有期徒刑捌月，扣案之海洛因壹包（
海洛因淨重零點零公克、空包裝重零點貳壹公克）沒收銷燬之
。
    事  實
一、甲○○前因殺人案件，經臺灣高等法院臺中分院以九十五年
    度上更一字第三五號判處有期刑十二年，嗣經上訴，再由最
    高法院以九十五年度臺上字第五四二○號駁回上訴而確定，
    因違反槍砲彈藥刀械管制條例案件，經本院以九十四年度訴
    字第一二○二號判處有期徒刑三年三月，嗣經上訴，再由臺
    灣高等法院臺中分院以九十五年度上訴字第二六九六號駁回
    上訴而確定，上開二案，嗣於民國九十六年十月二日送監接
    續執行，現仍臺灣臺中監獄執行中（不構成累犯）。復因施
    用第一級毒品案件，經本院以九十五年度毒聲字第二二○號
    裁定送觀察、勒戒後，認無繼續施用毒品之傾向，於九十五
    年八月十七日執行完畢，並經臺灣彰化地方法院檢察署檢察
    官以九十五年度毒偵字第九五八號為不起訴處分確定。詎甲
    ○○於前開觀察、勒戒執行完畢釋放後五年內，仍不知悔改
    ，竟於九十六年九月十八日上午九時許，在其位於彰化縣彰
    化市○○里○○路○段六四四巷四一之三號住處內，以將第
    一級毒品海洛因摻入香菸點燃抽吸之方式，施用第一級毒品
    海洛因一次。嗣於九十六年九月二十日晚上七時五十分許，
    為警在彰化縣鹿港鎮頭崙里頭崙巷二九號前盤查而查獲，並
    扣得第一級毒品海洛因一包（海洛因凈重○點○三公克、空
    包裝重○點二一公克），其為脫免刑責，冒用其兄吳錫昌名
    義應訊，經臺灣彰化地方法院檢察署檢察官查覺有異，而循
    線查悉上情。
二、案經臺灣彰化地方法院檢察署檢察官自動簽分後偵查起訴。
    理  由
一、按除被告所犯為死刑、無期徒刑、最輕本刑為三年以上有期
    徒刑之罪或高等法院管轄第一審案件者外，於刑事訴訟法第
    二百七十三條第一項程序進行中，被告先就被訴事實為有罪
    之陳述時，審判長得告知被告簡式審判程序之旨，並聽取當
    事人、代理人、辯護人及輔佐人之意見後，裁定進行簡式審
    判程序；除簡式審判程序、簡易程序及第三百七十六條第一
    款、第二款所列之罪之案件外，第一審應行合議審判；刑事
    訴訟法第二百七十三條之一第一項、第二百八十四條之一分
    別定有明文。本件被告甲○○所犯係死刑、無期徒刑、最輕
    本刑為三年以上有期徒刑或高等法院管轄第一審案件以外之
    罪，且於本院行準備程序時就被訴事實為有罪之陳述，經受
    命法官告知簡式審判程序之旨，並聽取公訴人、被告之意見
    後，本院合議庭認無不得或不宜改依簡式審判程序進行之處
    ，經評議結果，裁定改由受命法官獨任行簡式審判程序，合
    先敘明。
二、訊據被告甲○○對於上開施用第一級毒品海洛因之犯行坦承
    不諱，且其於九十六年九月二十日為警查獲後，經警採其尿
    液送驗，結果呈嗎啡陽性反應，此有尿液代號與真實姓名對
    照表、詮昕科技股份有限公司濫用藥物尿液檢驗報告各一紙
    在卷可稽，再扣案之白粉一包，經送法務部調查局鑑定結果
    ，確含海洛因成分，海洛因淨重○點○三公克，空包裝重○
    點二一公克，此有法務部調查局九十六年十月十三日調科壹
    字第○九六二三○七二○八○號鑑定書一紙在卷可考，復有
    照片一幀在卷為證，以及第一級毒品海洛因一包扣案為憑，
    足徵被告之自白確與事實相符。又被告前因施用毒品案件，
    經本院以九十五年度毒聲字第二二○號裁定送觀察、勒戒後
    ，認無繼續施用毒品之傾向，於九十五年八月十七日執行完
    畢，並經臺灣彰化地方法院檢察署檢察官以九十五年度毒偵
    字第九五八號為不起訴處分確定，有臺灣彰化地方法院檢察
    署刑案資料查註紀錄表及臺灣高等法院被告前案紀錄表各一
    份在卷可考。被告於九十五年八月十七日觀察、勒戒執行完
    畢釋放後，五年內再犯本件施用第一級毒品犯行，依毒品危
    害防制條例第二十三條第二項規定，自應依法論科。本件事
    證明確，被告施用第一級毒品海洛因之犯行，應堪認定。
三、核被告所為，係犯毒品危害防制條例第十條第一項之施用第
    一級毒品罪。被告為施用第一級毒品，而持有該級毒品，其
    持有之低度行為，應為施用之高度行為所吸收，不另論罪。
    爰審酌被告曾因施用毒品經送觀察、勒戒後，仍未能戒斷，
    顯然未能善體國家設置觀察、勒戒機構，協助毒品施用者戒
    除毒癮之良法美意，及其犯罪之動機、目的、所生危害，暨
    犯罪後坦承犯行，態度尚屬良好等一切情狀，量處如主文所
    示之刑。扣案之海洛因一包（海洛因淨重○點○三公克、空
    包裝重○點二一公克），為毒品危害防制條例第二條第二項
    第一款所稱之第一級毒品，應依同條例第十八條第一項前段
    之規定，沒收銷燬之。
據上論斷，應依刑事訴訟法第二百七十三條之一第一項、第二百
九十九條第一項前段，毒品危害防制條例第十條第一項、第十八
條第一項前段，判決如主文。
本案經檢察官蔡曉崙到庭執行職務。
中    華    民    國    97    年    3     月    27    日
                        刑事第六庭    法  官  鄭舜元
以上正本證明與原本無異。
如不服本判決，應於判決送達後10日內，向本院提出上訴書狀，
上訴書狀應「敘述具體上訴理由」，並按他造當事人之人數附繕
本。「切勿逕送上級法院」。
中    華    民    國    97    年    3     月    27    日
                                      書記官  呂雅惠
附錄：論罪科刑法條：
毒品危害防制條例第十條：
施用第一級毒品者，處六月以上五年以下有期徒刑。
施用第二級毒品者，處三年以下有期徒刑。


司法院資訊處製作；財團法人民間司法改革基金會備份。
